# （请教陈版主）同一控制下新设合并期初重述事项

提问人：zryhzwg 时间：2015-11-18 20:41:01
陈版主有个问题请教：
2015 年 3 月 1 日， 同一控制下A、B两家公司分别以各自控制的C、D两家公司出资成立M公司，其中A公司持有M公司70%股权，B公司持有M公司30%股权。由于M公司于 2015 年 3 月成立并建立账簿，期末编制M公司合并报表时是否需要按同一控制合并原则，对资产负债表 2015 年 1 月 1 日的数据进行重述，利润表编制 2014 年比较数据。对期初数进行重述和利润表编制比较数据时，是否需要按特殊编制基础在附注中进行披露？

回答人：chenyiwei
一般情况下，合并报表的编制是从母公司成立日开始的，所以本案例中是从 2015 年 3 月开始编制合并报表，不再追溯到更早的期间。